---
title : FUNDAÇÃO UNIVERSIDADE FEDERAL DO ABC
subtitle: '**Impactos das mudanças climáticas: *Mismatches* e alterações na distribuição
  de plantas e morcegos polinizadores**'
author:
  - "Aluno: Guilherme de Carvalho Chicarolli":
    institute: [UFABC]
  - "Orientadores: Guillermo Florez-Montero e Simone Rodrigues de Freitas":
    institute: [UFABC]
    correspondence: false
institute:
  - UFABC: Universidade Federal do ABC, Av. dos Estados nº 5001, Santo André, São Paulo
date: "30 de Setembro de 2021"
output:
  pdf_document:
    latex_engine: xelatex
    includes:
      in_header: preamble.tex
  html_document:
    bookdown::pdf_document2:
      toc:yes
    df_print: paged
    toc: yes
    theme: united
  word_document:
    toc: yes
toc_title: "Sumário"
editor_options:
  markdown:
    wrap: sentence
bibliography: referencias.bib
intent: yes
link-citations: yes
linestretch: 1.25
indent: yes
fontsize: 11pt
csl: associacao-brasileira-de-normas-tecnicas-eceme.csl
---

```{=html}
<style>
body {
text-align: justify}
</style>
```
```{r setup, include=FALSE}
knitr::opts_chunk$set(echo = TRUE)
```

# Resumo

A modificação na distribuição geográfica das espécies é um dos inúmeros impactos que as alterações no clima podem causar nas comunidades, comprometendo o funcionamento de ecossistemas e interações ecológicas entre indivíduos.
Dessa forma, como resposta às mudanças climáticas, as espécies que a adaptarem sua distribuição a lugares mais adequados serão selecionadas evolutivamente, caso contrário serão extintas.
Se a adequação não for acompanhada também pela adaptação das outras espécies com os quais há relações ecológicas importantes, pode ocorrer o chamado *mismatch* espacial entre elas, que é dada pela não sobreposição geográfica das espécies.
O presente projeto tem como objetivo avaliar os impactos das mudanças climáticas na distribuição geográfica da espécie de quiróptero *Lonchophylla bokermanni* Sazima *et al.*, 1978, e da bromélia *Encholirium subsecundum* (Baker) Mez, duas espécies que possuem relações ecológicas próximas, sendo *L. bokermanni* o único polinizador conhecido de *E. subsecundum*.
Utilizando-se de Modelos de Distribuição de Espécies (MDEs) foram criados modelos de distribuição potencial das espécies em dois cenários climáticos projetados para 2050, de RCP 4.5 e 8.5.

> **Palavras chave:** Mudanças climáticas, modelagem, distribuição e sobreposição de espécies.

> **Área do conhecimento:** Ecologia.

\clearpage

\tableofcontents

\clearpage

```{r child='../RMarkdown/introducao.Rmd'}
```

\clearpage
```{r child='../RMarkdown/fundamentacao.Rmd'}
```

\clearpage

```{r child='../RMarkdown/metodos.Rmd'}
```

\clearpage

```{r child='../RMarkdown/resultados.Rmd'}
```

\clearpage

```{r child='../RMarkdown/conclusao.Rmd'}
```


\clearpage

```{r child='../RMarkdown/apendice.Rmd'}
```

\clearpage

```{=tex}
\clearpage
\bibliography{bibliography.bib}  
\clearpage
```
\clearpage

# Referências
