---
title : FUNDAÇÃO UNIVERSIDADE FEDERAL DO ABC - Relatório Final do Projeto de PDPD do edital 04/2020
subtitle: '**Impacto das mudanças climáticas no *mismatch* espacial em uma interação de polinização morcego-planta endêmica**'
author:
  - Aluno Guilherme de Carvalho Chicarolli:
      institute: [ufabc]
      correspondence: false
  - name: Orientadora Simone Rodrigues de Freitas
    institute: ufabc
  - name: Coorientador Guillermo Florez-Montero
    institute: ufabc
institute:
  - ufabc: Fundação Universidade Federal do ABC, UFABC
date: "Santo André, São Paulo - 30 de Setembro de 2021"
output:
  pdf_document:
    latex_engine: xelatex
    includes:
      in_header: preamble.tex
    pandoc_args:
      - '--lua-filter=scholarly-metadata.lua'
      - '--lua-filter=author-info-blocks.lua'  
      
  html_document:
    bookdown::pdf_document2:
      toc:yes
    df_print: paged
    toc: yes
    theme: united
  word_document:
    
    toc: yes
    latex_engine: xelatex

toc_title: "Sumário"
editor_options:
  markdown:
    wrap: sentence
bibliography: referencias.bib

intent: yes
link-citations: yes
linestretch: 1.25
indent: yes
fontsize: 12pt
csl: associacao-brasileira-de-normas-tecnicas-eceme.csl

---


```{=html}
<style>
body {
text-align: justify}
</style>
```
```{r setup, include=FALSE}
knitr::opts_chunk$set(echo = TRUE)
```

\clearpage
>      

**Resumo**

A modificação na distribuição geográfica das espécies é um dos inúmeros impactos que as alterações no clima podem causar nas comunidades, comprometendo o funcionamento de ecossistemas e interações ecológicas. Como resposta às mudanças climáticas, as espécies que adaptarem sua distribuição a lugares mais adequados serão selecionadas evolutivamente, caso contrário serão extintas. Se a adequação não for acompanhada pelos parceiros com os quais interage, podem acontecer desacoplamentos (*mismatches*) espaciais entre as duas espécies, impossibilitando a ocorrência da interação. O presente projeto tem como objetivo avaliar os impactos das mudanças climáticas na distribuição geográfica da espécie de bromélia *Encholirium subsecundum* (Baker) Mez e seu único polinizador conhecido, o morcego *Lonchophylla bokermanni* Sazima *et al.*, 1978, no intuito de predizer possíveis *mismatches* espaciais e extinções locais. Utilizando-se do algoritmo de modelagem Maxent foram criados modelos de distribuição potencial das espécies em dois cenários climáticos projetados para 2050, de RCP 4.5 e 8.5. Para ambas as espécies, os modelos previram diminuição na distribuição potencial futura, com as maiores perdas de área no cenário de RCP 8.5. A área de sobreposição entre as duas espécies também diminuiu no futuro, verificando *mismatch* espacial por parte da distribuição do morcego, isto é, a maior parte da distribuição potencial futura de *L. bokermanni* não apresentou compatibilidade espacial com a distribuição de *E. subsecundum*, enquanto que houve aumento na sobreposição com relação à distribuição da planta. 

> **Palavras chave:** Modelos de Distribuição de Espécies, *Lonchophylla bokermanni*, *Encholirium subsecundum*, mutualismo, acoplamento espacial.

> **Área do conhecimento:** Ecologia.

> Aluno bolsista do edital nº 04/2020 PDPD.

\clearpage

\tableofcontents

\clearpage

```{r child='../RMarkdown/introducao.Rmd'}
```

\clearpage
```{r child='../RMarkdown/fundamentacao.Rmd'}
```

\clearpage

```{r child='../RMarkdown/metodos.Rmd'}
```

\clearpage

```{r child='../RMarkdown/resultados.Rmd'}
```

\clearpage

```{r child='../RMarkdown/discussao.Rmd'}
```

\clearpage

```{r child='../RMarkdown/conclusao.Rmd'}
```

\clearpage

<font size="4"> **Referências** </font> 

<div id="refs"></div>


\clearpage

```{r child='../RMarkdown/apendice.Rmd'}
```
